臺灣彰化地方法院刑事判決　　　　　　　　　　　　　九十三年度訴字第八九七號
　　公　訴　人　臺灣彰化地方法院檢察署檢察官
　　被　　　告　甲○○
右列被告因違反毒品危害防制條例案件，經檢察官提起公訴（九十三年度毒偵字第一
一一一、一二○七、一二九八號），於本院準備程序中，被告就被訴事實為有罪之陳
述，經裁定改行簡式審判程序，本院判決如左：
    主  文
甲○○連續施用第一級毒品，累犯，處有期徒刑壹年。
扣案之海洛因壹包（淨重零點零玖公克）及摻有海洛因之塑膠袋貳個均沒收銷燬之；
注射針筒帽蓋壹個沒收。
    事  實
一、甲○○前因施用毒品案件，經強制戒治期滿，由臺灣彰化地方法院檢察署檢察官
    於民國八十九年九月十三日，以八十九年度戒毒偵字第一○二二、一○二三、一
    ○二四、一○二五號為不起訴處分確定；復因施用毒品案件，先送強制戒治（強
    制戒治部分，已於九十一年七月二十六日執行期滿釋放），並由臺灣彰化地方法
    院檢察署檢察官提起公訴，經本院以九十年度訴字第一三七一號判處有期徒刑一
    年確定，甫於九十二年十月一日執行完畢。詎其仍未戒除毒癮，復基於施用第一
    級毒品海洛因之概括犯意，自九十三年二月初某日起至同年七月二十八日上午某
    時止，在其彰化縣員林鎮○○里○○○街五十三號住處等處，以將第一級毒品海
    洛因混加水置於注射針筒內，再予施打於手臂之方法，連續施用第一級毒品海洛
    因多次，平均約二、三天施用一次。嗣先於九十三年三月十八日中午十二時三十
    分許，在彰化縣埔鹽鄉○○村○○段○○道路旁，為警查獲；且於同年四月二十
    一日十三時許，為警持搜索票在其上開住處查獲，並扣得其所有供施打海洛因用
    之注射針筒帽蓋一個及摻有海洛因之塑膠袋一個；復於同年四月二十七日十三時
    二十分許，為警持搜索票在上開住處查獲，並扣得第一級毒品海洛因一包（淨重
    ○．○九公克）及摻有海洛因之塑膠袋一個。
二、案經彰化縣警察局及彰化縣警察局溪湖分局、員林分局報請臺灣彰化地方法院檢
    察署檢察官偵查起訴。
    理  由
一、按除被告所犯為死刑、無期徒刑、最輕本刑為三年以上有期徒刑之罪或高等法院
    管轄第一審案件者外，於前條第一項程序進行中，被告先就被訴事實為有罪之陳
    述時，審判長得告知被告簡式審判程序之旨，並聽取當事人、代理人、辯護人及
    輔佐人之意見後，裁定進行簡式審判程序；除簡式審判程序及簡易程序案件外，
    第一審應行合議審判，刑事訴訟法第二百七十三條之一第一項、第二百八十四條
    之一分別定有明文。本件被告甲○○所涉係死刑、無期徒刑、最輕本刑為三年以
    上有期徒刑之罪或高等法院管轄第一審案件以外之罪，並於本院行準備程序時就
    被訴事實為有罪之陳述，本院合議庭依前揭規定，經評議結果，裁定改由受命法
    官獨任行簡式審判程序，先予敘明。
二、右揭犯罪事實，業據被告甲○○於本院審理時坦承不諱，且被告於九十三年三月
    十八日中午十二時三十分許、同年四月二十一日十三時許及同年四月二十七日十
    三時二十分許獲案後，經警採其尿送驗結果，均呈嗎啡陽性反應，此有彰化縣衛
    生局煙毒尿液檢驗成績書及詮昕科技股份有限公司濫用藥物尿液檢驗報告書各三
    件附卷可稽；又扣案之白色粉末一包（淨重○．○九公克）及摻有海洛因之塑膠
    袋，經檢驗結果，確有海洛因成份，亦有法務部調查局鑑定通知書及彰化縣警察
    局員林分局毒品初步鑑驗報告單等件在卷可參，此外，並有該海洛因一包（淨重
    ○．○九公克）、摻有海洛因之塑膠袋二個及注射針筒帽蓋一個扣案可資佐證，
    足徵被告自白與事實相符，堪以採信。再被告前因施用毒品案件，經強制戒治期
    滿，由臺灣彰化地方法院檢察署檢察官於八十九年九月十三日，以八十九年度戒
    毒偵字第一○二二、一○二三、一○二四、一○二五號為不起訴處分確定；復因
    施用毒品案件，先送強制戒治（強制戒治部分，已於九十一年七月二十六日執行
    期滿釋放），並由臺灣彰化地方法院檢察署檢察官提起公訴，經本院以九十年度
    訴字第一三七一號判處有期徒刑一年確定等情，亦有該不起訴處分書、判決書及
    臺灣高等法院被告全國前案紀錄表在卷可按，其於強制戒治期滿釋放後五年內再
    犯毒品危害防制條例第十條之罪，事證明確，被告右揭犯行洵堪認定，應依法論
    科。
三、核被告甲○○所為，係犯毒品危害防制條例第十條第一項之施用第一級毒品罪。
    其持有第一級毒品海洛因之低度行為，為施用第一級毒品海洛因之高度行為所吸
    收，不另論罪。又被告先後多次施用第一級毒品海洛因之犯行，時間緊接，觸犯
    構成要件相同之罪名，顯係基於概括犯意反覆為之，為連續犯，依法應論以一罪
    ，並加重其刑。查被告係自九十三年二月初某日起至同年七月二十八日上午某時
    止，有連續施用第一級毒品海洛因之犯行，而公訴人僅就被告自九十三年二月初
    某日起至同年四月二十七日前七十二小時內某時止施用第一級毒品海洛因之犯行
    提起公訴，該未起訴部分與檢察官起訴部分，因被告係基於概括犯意而為之，具
    有連續犯之關係，屬裁判上一罪，本院自得併予審理。又被告曾因違反毒品危害
    防制條例案件，經本院判處有期徒刑一年確定，甫於九十二年十月一日執行完畢
    （翌日即二日出監），有臺灣高等法院被告全國前案紀錄表及在監在押紀錄表附
    卷足參，其受有期徒刑執行完畢後，五年內再犯本件有期徒刑以上之罪，為累犯
    ，應依刑法第四十七條之規定，遞加重其刑。爰審酌被告已因施用毒品案件，歷
    經強制戒治處遇措施，卻未能知所收斂而遠離毒害，戒毒意志尚非堅定，惟念及
    被告於犯罪後尚能坦承犯行，態度堪稱良好，暨其犯罪之動機、目的、手段等一
    切情狀，量處如主文所示之刑，以示懲儆。扣案之第一級毒品海洛因一包（淨重
    ○．○九公克）及摻有海洛因塑膠袋二個（與海洛因已無法析離），均係查獲之
    毒品，應依毒品危害防制條例第十八條第一項前段之規定宣告沒收並銷燬之；另
    扣案之注射針筒帽蓋一個，係被告所有供施用第一級毒品海洛因所用之物，業據
    被告供承在卷，應依刑法第三十八條第一項第二款之規定宣告沒收。
據上論斷，應依刑事訴訟法第二百七十三條之一第一項、第二百九十九條第一項前段
，毒品危害防制條例第十條第一項、第十八條第一項前段，刑法第十一條前段、第五
十六條、第四十七條、第三十八條第一項第二款，判決如主文。
本案經檢察官賴志盛到庭執行職務。
中    華    民    國    九十三      年      八      月      三十一      日
                                臺灣彰化地方法院刑事第二庭
                                    法      官  郭  麗  萍
右正本證明與原本無異。
如不服本判決，應於判決送達後十日內向本院提出上訴狀( 須附繕本 )。
                                    法院書記官  施  嘉  玫
中    華    民    國    九十三      年      九      月        一        日
毒品危害防制條例第十條第一項：
施用第一級毒品者，處六月以上五年以下有期徒刑。
